【裁判字號】    96,訴,4577
【裁判日期】    970225
【裁判案由】    毒品危害防制條例
【裁判全文】
臺灣臺中地方法院刑事判決              96年度訴字第4577號
公  訴  人  臺灣臺中地方法院檢察署檢察官
被      告  乙○○
上列被告因違反毒品危害防制條例案件，經檢察官提起公訴（96
年度毒偵字第4943、4971、6267號），被告於本院準備程序就被
訴事實為有罪之陳述，經改依簡式審判程序審理，本院判決如下
：
    主    文
乙○○施用第一級毒品，累犯，處有期徒刑壹年肆月。又施用第
一級毒品，累犯，處有期徒刑壹年伍月。又施用第一級毒品，累
犯，處有期徒刑壹年陸月。扣案之海洛因貳包，驗餘合計淨重零
點零玖伍肆公克，沒收銷燬之。應執行有期徒刑貳年陸月。扣案
之海洛因貳包，驗餘合計淨重零點零玖伍肆公克，沒收銷燬之。
    事    實
一、乙○○曾因施用毒品案件，經本院以87年度毒聲字第2468號
    裁定送觀察、勒戒後，評定認有繼續施用毒品之傾向，再經
    本院以87年度毒聲字第2958號裁定送強制戒治後，其強制戒
    治處遇經評定為合格，無繼續戒治之必要，經本院以88年度
    毒聲字第2067號裁定停止強制戒治付保護管束，嗣由本院以
    88年度毒聲字第4382號裁定撤銷停止戒治，令入臺灣臺中監
    獄執行戒治，於民國89年5 月8 日期滿執行完畢，經臺灣臺
    中地方法院檢察署檢察官於89年6 月14日以89年度戒毒偵字
    第318 號不起訴處分確定。復因施用毒品案件，經臺灣臺中
    地方法院檢察署檢察官提起公訴並聲請強制戒治，再由本院
    於91年11月21日以91年度訴字第1670號判處有期徒刑10月確
    定，並以91年度毒聲字第1909號裁定送戒治處所施以強制戒
    治1 年，於92年10月23日執行完畢，有期徒刑部分則於93年
    8 月5 日縮刑期滿執行完畢。復因先後施用毒品案件，經本
    院於94年9 月9 日以94年度訴字第2273號判處有期徒刑11月
    確定，及於95年4 月10日以95年度訴字第480 號判處有期徒
    刑1 年3 月，甫於96年5 月16日縮短刑期假釋出監，保護管
    束於同年7 月16日期滿，未執行之刑，視為已執行。
二、詎乙○○仍不知悔改，分別基於施用第一級毒品海洛因之犯
    意，於下列時、地施用毒品：
  (一)先於96年7 月25日18時許，在位於臺中市○○路友人住處內
    ，將海洛因摻水以針筒注射血管之方式，施用海洛因1 次。
    嗣於同年月26日上午7 時許，在臺中市○○區○○路上為警
    查獲，經警方採集其尿液送驗結果，呈可待因、嗎啡陽性反
    應，始悉上情。
  (二)復於96年8 月3 日下午5 時許，在上開地點，以相同方法，
    施用海洛因1 次。嗣於同日22時許，在臺中縣大雅鄉○○路
    412 號前為警查獲，經警方採集其尿液送驗結果，呈可待因
    、嗎啡陽性反應，始知上情。
  (三)另於96年8 月29日上午7 時許，在其位於臺中市西屯區港尾
    里同志巷56號住處，將海洛因摻水以針筒注射血管之方式，
    施用海洛因1 次。嗣於同日上午9 時50分許，在臺中縣大雅
    鄉○○○路大雅公園涼亭內為警查獲，並扣得海洛因2 包，
    驗餘合計淨重0.0954公克，經警方採集其尿液送驗結果，呈
    可待因、嗎啡陽性反應。
三、案經臺中市警察局第六分局及臺中縣警察局豐原分局報告臺
    灣臺中地方法院檢察署檢察官偵查起訴。
    理    由
一、上揭事實，業據被告乙○○於警詢、偵查中及本院審理時坦
    承不諱，並有扣案被告所有供施用之海洛因2 包，驗餘合計
    淨重0.0954公克可稽。且被告為警查獲後，經警方3 次採集
    其尿液送驗結果，均呈可待因、嗎啡陽性反應，有中山醫學
    大學附設醫院檢驗科藥物檢測中心尿液檢驗報告3 紙在卷（
    見中分六警偵字第0960028864號第6 頁、見中縣豐警偵字第
    0960 04 0650號第7 頁、見96年度毒偵字第4943號第9 頁）
    可稽。又被告所持有之上開毒品2 包，經送請檢驗結果，均
    含有海洛因成分，驗餘淨重分別為0.0641公克、0.0313公克
    ，亦有行政院衛生署草屯療養院草療鑑字第0960007442號鑑
    定書1 紙附卷（見96年度毒偵字第4943號卷第13頁）可佐。
    被告曾因施用毒品案件，經本院以87年度毒聲字第2468號裁
    定送觀察、勒戒後，評定認有繼續施用毒品之傾向，再經本
    院以87年度毒聲字第2958號裁定送強制戒治後，其強制戒治
    處遇經評定為合格，無繼續戒治之必要，經本院以88年度毒
    聲字第2067號裁定停止強制戒治付保護管束，嗣由本院以88
    年度毒聲字第4382號裁定撤銷停止戒治，令入臺灣臺中監獄
    執行戒治，於89年5 月8 日期滿執行完畢，經臺灣臺中地方
    法院檢察署檢察官於89年6 月14日以89年度戒毒偵字第318
    號不起訴處分確定。復因施用毒品案件，經臺灣臺中地方法
    院檢察署檢察官提起公訴並聲請強制戒治，由本院於91年11
    月21日以91年度訴字第1670號判處有期徒刑10月確定，並以
    91年度毒聲字第1909號裁定送戒治處所施以強制戒治1 年，
    於92年10月23日執行完畢，有期徒刑部分則於93年8 月5 日
    縮刑期滿執行完畢。復因先後施用毒品案件，經本院於94年
    9 月9 日以94年度訴字第2273號判處有期徒刑11月確定，及
    於95年4 月10日以95年度訴字第480 號判處有期徒刑1 年3
    月，甫於96年5 月16日縮短刑期假釋出監，保護管束於同年
    7 月16日期滿，有臺灣臺中地方法院檢察署刑案資料查註紀
    錄表及臺灣高等法院被告前案紀錄表各1 份在卷可憑。是被
    告5 年內再犯毒品危害防制條例第10條之本罪，本件事證明
    確，被告犯行堪以認定，應予依法論科。
二、查海洛因係毒品危害防制條例第2 條第2 項第1 款所稱之第
    一級毒品，依法不得持有、施用。故核被告上述3 次所為，
    均係犯毒品危害防制條例第10條第1 項之施用第一級毒品罪
    。被告為施用毒品海洛因而持有之低度行為，為其施用之高
    度行為所吸收，不另論罪。又被告所犯上開3 次犯行，犯意
    各別，應予分論併罰。被告曾先後施用毒品案件，經本院於
    94年9 月9 日以94年度訴字第2273號判處有期徒刑11月確定
    ，及於95年4 月10日以95年度訴字第480 號判處有期徒刑1
    年3 月，甫於96年5 月16日縮短刑期假釋出監，保護管束於
    同年7 月16日期滿，未執行之刑，視為已執行，有臺灣臺中
    地方法院檢察署刑案資料查註紀錄表及臺灣高等法院被告前
    案紀錄表各1 份在卷可考，其於有期徒刑執行完畢後5 年內
    ，再故意犯本件有期徒刑以上之3 罪，均為累犯，各應依法
    加重其刑。爰審酌被告經送觀察勒戒、強制戒治及徒刑之執
    行完畢後，仍無法戒除毒癮，繼續施用毒品不輟，顯見其陷
    溺已深，無視於毒品對於自身健康之戕害及國家對於杜絕毒
    品犯罪之禁令，惡性非輕，並審酌施用毒品之期間，施用毒
    品之次數，及犯後坦承犯行，態度尚可等一切情狀，分別量
    處如主文所示之刑，並定其應執行之刑。扣案之海洛因2 包
    ，驗餘合計淨重0.0954公克，因包裝袋與海洛因無從析離，
    故包裝袋與海洛因，均應依毒品危害防制條例第18條第1 項
    前段之規定沒收銷燬之。
據上論斷，應依刑事訴訟法第273 條之1 第1 項、第299 條第1
項前段，毒品危害防制條例第10條第1 項、第18條第1 項前段，
刑法第11條、第47條、第51條第5 款，判決如主文。
本案經檢察官甲○○到庭執行職務。
中    華    民    國    97    年    2     月    25    日
                      刑事第九庭    法  官  楊萬益
上正本證明與原本無異。
如不服本判決，應於收受送達後10日內向本院提出上訴書狀（應
敘述具體理由並附繕本）。
上訴書狀如未敘述理由，應於上訴期間屆滿後20日內補提理由書
於本院。
                                    書記官  譚系媛
中    華    民    國    97    年    2     月    25    日
附錄本判決論罪法條全文
毒品危害防制條例第10條
施用第1 級毒品者，處6 月以上5 年以下有期徒刑。
施用第2 級毒品者，處3 年以下有期徒刑。


司法院資訊處製作；財團法人民間司法改革基金會備份。
